# 售后租回形成融资租赁会计处理

提问人：mickey_jay 时间：2012-08-30 10:18:19
请教各位，售后租回形成融资租赁业务中，如果资产出售的价格低于资产公允价值，则出现了递延收益借方余额，这个处理是否合理，报表列示在其他长期资产是否合理？

回答人：chenyiwei
其实售后回租构成融资租赁最简单的做法就是把“出售价款”作为一项融资处理，对固定资产的处理不作调整，也可避免递延收益或者递延损失之类处理的麻烦问题。这种做法在实务中也是很普遍的。

提问人：mickey_jay 时间：2012-08-31 09:29:42
回复 chenyiwei 的帖子
谢谢陈版，那这样会不会和准则有些冲突呢

回答人：chenyiwei
并不冲突。应该说更体现了交易的经济实质。这一点在IAS 17的第 60 段中是明确承认的。鉴于中国准则和IFRS的趋同，中国准则下也可引用。

提问人：snowbaby123123 时间：2012-09-29 14:57:49
回复 chenyiwei 的帖子
请问版主：现上市公司中有哪些公司是采用了这种处理方法？

回答人：chenyiwei
抱歉，没有专门统计过。但这种做法在实务中应该也是有一定数量的公司采纳的。